【裁判字號】    95,上,89
【裁判日期】    950926
【裁判案由】    損害賠償等
【裁判全文】
臺灣高等法院民事判決              九十五年度上字第八九號
上  訴  人  丁○○○
            丙○○
共      同
訴訟代理人  朱俊雄律師
共      同
複  代理人  乙○○
共      同
訴訟代理人  劉緒倫律師
            李宗輝律師
被  上訴人  甲○○
訴訟代理人  張仁龍律師
            林契名律師
前列當事人間請求損害賠償等事件，上訴人對於中華民國九十四
年十二月十四日臺灣桃園地方法院九十三年度訴字第五五一號第
一審判決提起上訴，本院於九十五年九月十二日言詞辯論終結，
判決如下：
    主      文
原判決第一項關於命上訴人連帶給付被上訴人新台幣參佰捌拾伍
萬捌仟元部分，及該部分假執行之宣告，暨除確定部分外之訴訟
費用之裁判均廢棄。
上開廢棄部分，被上訴人在第一審之訴及假執行之聲請均駁回。
第一審除確定部分外，及第二審訴訟費用由被上訴人負擔。
    事實及理由
一、被上訴人主張：其偕同配偶黎帥君於民國九十二年十二月間
    ，前往如附表所示系爭不動產現場看屋，黎帥君於九十三年
    一月一日刷卡給付原審被告龍泰興建設股份有限公司（下稱
    龍泰興公司）訂金新台幣（下同）十萬元，同年一月六日簽
    約，同年一月十五日由被上訴人親自交付二十萬元予龍泰興
    公司，嗣黎帥君因癌症病重住院，有關履約付款手續均委由
    上訴人丁○○○處理，丁○○○於九十三年一月二十四日提
    出黎帥君所簽訂之買賣契約書及其身分證、印章，要求龍泰
    興公司另行簽約，將系爭不動產之買受人名義改為丁○○○
    ，黎帥君於九十三年二月十九日死亡，上訴人為黎帥君之父
    母，明知系爭不動產為黎帥君所購買，竟仍與龍泰興公司共
    謀以偽造文書方式，侵害黎帥君之債權，於九十三年三月三
    日擅將系爭不動產所有權移轉登記予丁○○○，上訴人為使
    丁○○○取得系爭不動產所有權，自黎帥君銀行帳戶提領取
    得款項，再由丁○○○開立個人支票繳納各期價款，龍泰興
    公司乃配合辦竣移轉登記，顯然侵害黎帥君對龍泰興公司依
    買賣契約關係之債權，致黎帥君權利受有損害，實係故意以
    背於善良風俗之方法加損害於他人。又被上訴人係黎帥君法
    定繼承人之一，自得繼承黎帥君對於上訴人及龍泰興公司侵
    權行為損害賠償請求權，依民法第一百八十四條第一項後段
    之規定，請求丁○○○塗銷如附表所示系爭不動產所有權之
    移轉登記後，龍泰興公司應將之移轉登記予兩造公同共有（
    先位聲明）。另系爭不動產價值超過八百萬元以上，上訴人
    之應繼分各為四分之一，因混同而消滅，扣除該部分，以被
    上訴人之應繼分二分之一計算，被上訴人損失超過四百萬元
    ，基於侵權行為、繼承之法律關係，請求上訴人與龍泰興公
    司連帶給付四百萬元（備位聲明）等情（原審判命上訴人連
    帶給付被上訴人三百八十五萬八千元及其法定遲延利息，而
    駁回被上訴人其餘之訴，未據被上訴人聲明不服，上訴人則
    就其不利部分提起上訴，逾此部分非本院審理範圍）。並聲
    明：上訴駁回。
二、上訴人則以：黎帥君為上訴人之子，於九十年間發現罹患癌
    症，九十三年一月間，黎帥君表示想在桃園落腳，希望上訴
    人能在桃園購屋供其養病，上訴人丁○○○遂於九十三年一
    月初向龍泰興公司購買系爭不動產，簽約之初，因習俗上購
    屋係屬喜事，為圖沖喜，即由丁○○○以黎帥君之名義簽約
    購買，詎簽約未久，黎帥君即因重病住院，因黎帥君無法親
    自辦理各項手續，上訴人乃終止與黎帥君間之信託關係，逕
    由丁○○○於九十三年一月二十四日與龍泰興公司就系爭不
    動產重新簽約，並付清全部價款八百八十萬元，是丁○○○
    取得系爭不動產所有權，係依其與龍泰興公司所簽訂之買賣
    契約而來。再就被上訴人所舉系爭十二筆款項，除九十三年
    二月十六日、同月十八日二筆由國泰世華銀行領出，合計五
    百萬元，確為丁○○○受黎帥君所託代領外，其餘則非上訴
    人代黎帥君所為。又金錢之交付，其法律關係不一而足，上
    訴人否認收受系爭十二筆款項，且縱系爭十二筆款項中有九
    十二年十二月底前提領，亦在本件購屋之前，黎帥君真有交
    款項予上訴人，亦與日後購屋無涉，被上訴人應就所舉資金
    狀況與系爭不動產買賣之關係，負舉證責任。另債權不得為
    侵權行為之客體，丁○○○既係以自己名義向龍泰興公司購
    買系爭不動產，復按期給付買賣價金，對黎帥君或被上訴人
    均不構成侵權行為。縱認上訴人自黎帥君之帳戶所提領之款
    項係遺產，依民法第一千一百五十一條及第八百二十八條第
    二項之規定，被上訴人必須在分割後始得主張此部分之權益
    ，況在黎帥君之遺產抵付債務而結算分割後，被上訴人是否
    尚有可主張之權利，仍屬未定，則被上訴人在遺產結算分割
    前即主張應繼分之分配權利，並非適法等語置辯。並聲明：
    (一)原判決不利於上訴人部分廢棄。(二)上廢棄部分，被上訴人
    在第一審之訴及假執行之聲請均駁回。
三、被上訴人之配偶黎帥君於九十三年一月一日刷卡給付原審被
    告龍泰興公司系爭不動產之訂金十萬元，同年一月六日簽約
    ，同年一月十五日由被上訴人親自交付二十萬元予龍泰興公
    司，黎帥君之母即上訴人丁○○○於九十三年一月二十四日
    提出黎帥君所簽訂之買賣契約書及其身分證、印章，要求龍
    泰興公司另行簽約，將系爭不動產之買受人名義改為丁○○
    ○，黎帥君於九十三年二月十九日死亡，系爭不動產所有權
    於九十三年三月三日移轉登記予丁○○○等情，有除戶戶籍
    謄本、土地及建物登記謄本、九十三年一月二十四日丁○○
    ○及龍泰興公司之房屋土地買賣契約書、龍泰興公司客戶收
    款明細表等影本在卷可稽（見原審卷第一宗第十四頁、第二
    ○至二三頁、第七○至九○頁、第九九頁），原審依職權調
    閱系爭不動產所有權移轉登記案卷，經桃園縣桃園地政事務
    所九十三年五月六日桃地登字第○九三○○○三七七七號函
    檢送全案影本乙份在案（見同上卷第三五至五六頁），復為
    兩造所不爭執，堪信為真實。
四、被上訴人主張上訴人為使丁○○○取得系爭不動產所有權，
    自黎帥君銀行帳戶提領取得款項，再由丁○○○開立個人支
    票繳納各期價款，龍泰興公司乃配合辦竣移轉登記，顯然侵
    害黎帥君對龍泰興公司依買賣契約關係之債權，致黎帥君權
    利受有損害，實係故意以背於善良風俗之方法加損害於他人
    ，系爭不動產價值超過八百萬元以上，上訴人之應繼分各為
    四分之一，因混同而消滅，扣除該部分，以被上訴人之應繼
    分二分之一計算，被上訴人損失超過四百萬元，基於侵權行
    為、繼承之法律關係，請求上訴人連帶負損害賠償責任云云
    ，惟為上訴人所否認，並以前詞置辯。是本件兩造之爭執點
    厥為：黎帥君與上訴人丁○○○間是否存在有信託關係？系
    爭不動產之買賣價金係由何人支付？被上訴人得否按其應繼
    分比例依侵權行為之法律關係請求上訴人連帶負損害賠償責
    任？爰審究如下：
  (一)按原告對於自己主張之事實已盡證明之責後，被告對其主張
    ，如抗辯其不實並提出反對之主張者，則被告對其反對之主
    張，亦應負證明之責，此為舉證責任分擔之原則（最高法院
    十八年上字第二八五五號判例要旨參照）。查：
    1.據被上訴人於原審具結證稱：「九十二年十二月中，我與
      黎帥君在台北看到廣告，君就打電話問龍泰興房屋的情況
      ，那個星期我們有先去現場看成屋，當時接洽的是張櫻，
      當時在現場接洽時沒有碰到許添琿經理，在十二月底前我
      們看了三次，我們跟張小姐議價，她說沒有減價的權限，
      君有要求張安排見他們負責人議價，九十三年一月一日我
      與原告與被告丁○○○、丙○○與其負責人議價，最後土
      地、房屋、車位、裝潢總價用八百八十萬成交。九十三年
      一月六日通知我們簽約，簽約是龍泰興的財務主管林瓊芳
      跟我們簽約，君要貸款三百萬元，九十三年一月十五日龍
      泰興安排合庫五股分行在系爭買賣房屋大業路一段十號三
      樓裡對保，我們有帶二十萬元現款去，由我親自交給林瓊
      芳小姐，二十萬元是代書代辦費」、「（原告訴訟代理人
      問：當時何人要貸款？）黎帥君。我擔任連帶保證人」、
      「（問：君是否參與議價？）有。君期望減價每坪十萬元
      ，最後是以每坪十一萬多元成交」、「九十三年一月六日
      簽約時，龍泰興已經告訴我們各次的應繳款項，契約書後
      有分期表」等語（原審卷第二宗第七○、七二頁），核與
      原審被告龍泰興公司之訴訟代理人許添琿陳稱：「（法官
      問：黎帥君本人有無去看房屋？）印象中有二到三次，他
      的爸爸、媽媽、姐姐及原告（即被上訴人）本人都有去，
      後來在我們的電話中，他有說到原告本人是他太太」、「
      （問：黎帥君是否有簽屬其他文件？）除了小訂單以外，
      沒有其他資料，原來的房屋土地買賣契約書，產品名稱是
      龍王大邸，戶別編號一樣是A0603，原始契約因為換成丁
      ○○○以後就銷燬沒有保留」、「（問：黎帥君最後一次
      到賣場是作何事？）帶他的父母即被告丁○○○、丙○○
      及原告和公司負責人洽商價格。後來雙方簽約的時候，黎
      帥君和他的父母有來」、「我本人是代銷公司巨業廣告有
      限公司的人，我們幫龍泰興公司代銷，（黎帥君）刷卡付
      小定時，龍泰興的負責人有在場，正式簽約時，龍泰興的
      會計在場」等語相符（見同上卷第六八、六九頁），並有
      龍泰興公司客戶收款明細表影本足憑，足徵被上訴人之配
      偶黎帥君生前確以自己之名義與龍泰興公司就系爭不動產
      簽訂有買賣契約書且刷卡給付訂金十萬元，是黎帥君及龍
      泰興公司就系爭不動產成立買賣關係，堪以認定。
    2.上訴人辯稱黎帥君於九十年間發現罹患癌症，於九十三年
      一月間向上訴人表示希望能在桃園購屋供其養病，上訴人
      丁○○○遂於九十三年一月初向龍泰興公司購買系爭不動
      產，簽約之初，因習俗上購屋係屬喜事，為圖沖喜，即由
      丁○○○以黎帥君之名義簽約購買，上訴人與黎帥君間就
      系爭不動產係屬信託關係云云，惟為被上訴人所否認。按
      稱信託者，謂委託人將財產權移轉或為其他處分，使受託
      人依信託本旨，為受益人之利益或為特定之目的，管理或
      處分信託財產之關係；信託，除法律另有規定外，應以契
      約或遺囑為之，信託法第一條及第二條定有明文。則信託
      行為雖非法定要式行為，無以訂立書面契約為必要，然仍
      須基於委託人與受託人之合意，方能成立，亦即須雙方當
      事人就委託人授與受託人超過經濟目的之權利，而受託人
      僅於所許可之經濟目的範圍內行使權利，相互意思表示一
      致，其契約始為成立，準此，上訴人既主張與黎帥君有信
      託關係存在，自應就信託契約確已成立之事實，負舉證責
      任，惟上訴人迄未能舉證以實其說，是其此部分所辯，即
      無足取。
  (二)被上訴人主張除黎帥君於九十三年一月一日刷卡十萬元支付
    訂金及於同年一月十五日提領二十萬元由被上訴人交付龍泰
    興公司以預繳代書代辦費外，均係上訴人自黎帥君銀行帳戶
    提領取得款項，再由丁○○○開立個人支票繳納系爭不動產
    之各期價款，於九十二年十一月二十七日提領六十萬元、九
    十二年十二月三日提領四十八萬元、九十二年十二月十二日
    提領二百萬元、九十三年一月二日提領三十萬零五千元、九
    十三年一月二十七日提領二百萬元、九十三年一月二十九日
    提領八十萬元、九十三年二月十六日提領一百萬元、九十三
    年二月十八日提領四百萬元、九十三年二月十九日提領二十
    五萬元、九十三年二月二十日提領十六萬元等語。上訴人雖
    自承丁○○○於九十三年二月十六日及同月十八日曾受黎帥
    君所託分別提領一百萬元及四百萬元，惟辯稱該二筆款項已
    交付予黎帥君，丁○○○於九十三年一月二十四日與龍泰興
    公司就系爭不動產重新簽約後，即由其陸續付清全部價款云
    云。查：
    1.據被上訴人於原審具結證稱：「（原告訴訟代理人問：有
      無委託被告丁○○○處理付款之事？）有，因為我們原來
      住臺北，離桃園有距離，我必須在君身邊照顧他，我們先
      把取款條寫好，有些是君寫，有些是我寫的」、「（問：
      當時資金來源？）九十二年我先生賣掉台北市○○區○○
      路的房子，賣得的實收六百六十萬元。其餘國泰世華股票
      收入」、「我們賣莊敬路四五七號二樓的房屋的錢被丙○
      ○父女調走作贈與的資金，所以君股票帳戶錢不夠，所以
      必須將前面的資金要回來，資金有一部分在台北富邦、國
      泰世華，但台北富邦的款項有一部份被丙○○調度，由黎
      范提領」、「因我們先準備提款條給黎范去提領，後來我
      們有跟他催，可是錢都在他手上，君九十三年二月十九日
      八點五分往生，結果當天早上十點多國泰世華世貿分行還
      被提領二十五萬，只剩八百多元，九十三年二月二十日又
      被提領十六萬六千，只剩五百多元。國泰世華九十三年一
      月一日至二月十八日這期間的提領款都是要支付系爭房價
      ，丙○○從台北富邦的借調的款項，希望可以匯回君台北
      富邦的帳戶，這中間都是黎范操作」等語（見同上卷第七
      一至七三頁），參以原審被告龍泰興公司之訴訟代理人許
      添琿陳稱：「第一次與黎帥君簽約的資料已經銷燬，第一
      次簽約的時候，丁○○○也在場，第一次是由黎帥君刷了
      十萬元的訂金，但所有的票都是丁○○○開的，所有的程
      序也是與丁○○○辦的，從決定要買房子開始，都是由丁
      ○○○與我們接洽」、「訂金四十五萬元，黎帥君刷卡交
      十萬元，其他都是丁○○○開票給我們，簽約金一百二十
      五萬連同不足的訂金三十五萬，都是丁○○○開票支付」
      等語（見原審卷第一宗第二二九頁、第二宗第六八頁），
      並有客戶收款明細表影本足憑（見原審卷第一宗第九九及
      一○○頁），是被上訴人主張黎帥君因癌症病重住院，有
      關履約付款手續均委由上訴人丁○○○處理等語，洵可採
      取。
    2.查黎帥君係於九十三年一月一日刷卡給付系爭不動產訂金
      十萬元予原審被告龍泰興公司，於同年一月六日簽約，則
      其帳戶雖經於九十二年十一月二十七日提領六十萬元、同
      年十二月三日提領四十八萬元、同年十二月十二日提領二
      百萬元，惟均在系爭不動產買賣關係成立前即提領，尚難
      逕認係為買受系爭不動產所支出。而黎帥君除於九十三年
      一月一日刷卡給付訂金十萬元外，其帳戶之支出款項另有
      同年一月二日三十萬零五千元、同年一月十五日二十萬元
      、同年一月二十七日二百萬元、同年一月二十九日八十萬
      元、同年二月十六日一百萬元、同年二月十八日四百萬元
      、同年二月十九日二十五萬元、同年二月二十日十六萬元
      ，其中同年一月十五日所提領之二十萬元係用以預繳代書
      代辦費，復經本院向台北富邦商業銀行函調九十三年一月
      二十七日之取款條，兩造就該取款條之存戶簽章欄係由黎
      帥君所親簽並不爭執，有台北富邦商業銀行股份有限公司
      城中分行九十五年三月三十一日北富銀城中字第○三五號
      函所檢附之存摺類存款取款憑條影本乙紙在卷可稽（見本
      院卷第四七、四八頁），上訴人則自承丁○○○於同年二
      月十六日及同年二月十八日曾受黎帥君所託分別提領一百
      萬元及四百萬元，雖辯稱該二筆款項已交付予黎帥君云云
      ，惟既未舉證以實其說，即不能逕予憑採。審諸黎帥君於
      九十三年一月一日刷卡支付系爭不動產訂金時，並無其他
      大額性支出，堪認黎帥君於同年一月一日刷卡十萬元、同
      年一月二日提領三十萬零五千元、同年一月十五日提領二
      十萬元、同年一月二十七日提領二百萬元、同年一月二十
      九日提領八十萬元、同年二月十六日提領一百萬元、同年
      二月十八日提領四百萬元、同年二月十九日提領二十五萬
      元、同年二月二十日提領十六萬元，共計八百八十一萬五
      千元，係用以支付系爭不動產買賣價金，雖尚不足系爭不
      動產價款八百八十萬元及代辦費用十四萬四千零七十一元
      ，即八百九十四萬四千零七十一元，然自黎帥君帳戶所支
      出之金額既已足以繳付系爭不動產價款八百八十萬元，即
      不能逕以尚有十二萬九千零七十一元之差額即為不利於被
      上訴人之認定，是被上訴人主張上訴人係自黎帥君銀行帳
      戶提領取得款項，再由丁○○○開立個人支票繳納系爭不
      動產之各期價款等語，自屬有據。
    3.上訴人辯稱丁○○○於九十三年一月二十四日與龍泰興公
      司就系爭不動產重新簽約後，即由其陸續付清全部價款云
      云，雖經其提出新竹國際商銀存摺支存對帳單乙紙、保險
      櫃外觀照片影本為證（見原審卷第一宗第一六二及一六三
      頁），惟該對帳單僅列載丁○○○所簽發票號為AA000000
      0、AA0000000、AA0000000、AA0000000之支票兌付情形，
      且逕憑保險櫃之設置亦無以證明上訴人之資金來源，是尚
      難據此為有利於上訴人之認定。而據丁○○○於原審到庭
      具結證稱：「（原告訴訟代理人問：購屋款從何來？）是
      我的事情，你不用問，我先生當醫生」、「（問：丙○○
      收入多少？）我沒有統計。我們都有報所得稅」、「（問
      ：支付屋款有無在何行庫提領現金繳系爭房款？）我都有
      現金，有的有提領，時間久了不記得。提領現金多少不記
      得。提領行庫不記得」、「我有現金，沒有出售不動產」
      等語（見原審卷第二宗第七七頁），並未能就其購買系爭
      不動產之資金來源乙節舉證以實其說，自難逕憑丁○○○
      簽發支票且交付予龍泰興公司，即認上訴人此部分所辯為
      真實。
  (三)按繼承人有數人時，在分割遺產前，各繼承人對於遺產全部
    為公同共有，而各公同共有人之權利，及於公同共有物之全
    部，故各公同共有人對於公同共有物無應有部分可言，此觀
    民法第一千一百五十一條及第八百二十七條第二項之規定即
    明。又應繼分係各繼承人對於遺產之一切權利義務，所得繼
    承之比例，並非對於個別遺產之權利比例，在遺產分割前，
    係屬全體繼承人公同共有，並無應有部分可言，各繼承人尚
    不得按其應繼分之比例行使權利（最高法院八十四年度台上
    字第一九二二號判決意旨參照）。查黎帥君於九十三年一月
    六日就系爭不動產與龍泰興公司簽定買賣契約，上訴人自黎
    帥君銀行帳戶提款，由丁○○○開立個人支票繳納系爭不動
    產之各期價款，業經認定如前，則上訴人於九十三年一月二
    十四日提出黎帥君所簽訂之買賣契約書及其身分證、印章，
    要求龍泰興公司另行簽約，將系爭不動產之買受人名義改為
    丁○○○，難謂非故意以背於善良風俗之方法加損害於黎帥
    君，惟黎帥君於九十三年二月十九日死亡，兩造為黎帥君之
    繼承人，固得承受黎帥君財產上之一切權利義務，然黎帥君
    之遺產尚未經分割，為兩造所不爭執，揆諸前揭說明，各繼
    承人即不得按其應繼分之比例行使權利，是被上訴人基於侵
    權行為、繼承之法律關係，請求上訴人連帶負損害賠償責任
    云云，洵屬無據。
五、綜上所述，被上訴人依侵權行為及繼承之法律關係，請求上
    訴人連帶給付三百八十五萬八千元，及自九十三年七月一日
    起至清償日止，依年息百分之五計算之法定遲延利息，為無
    理由，不應准許。其就該部分所為假執行之聲請亦失所附麗
    ，應併予駁回。原審就此部分判命上訴人給付，並為假執行
    之宣告，尚有未洽。上訴意旨指摘原判決此部分不當，求予
    廢棄改判，為有理由，爰由本院予以廢棄改判如主文第二項
    所示。
六、本案事證已臻明確，兩造其餘主張、陳述及所提之證據，經
    審酌後認與判決結果不生影響，爰不一一論述，附此敘明。
七、據上論結，本件上訴為有理由，爰依民事訴訟法第四百五十
    條、第七十八條，判決如主文。
中    華    民    國    95    年    9     月    26    日
                    民事第十三庭
                        審判長法  官  陳昆煇
                              法  官  李錦美
                              法  官  陳駿璧
正本係照原本作成。
如不服本判決，應於收受送達後20日內向本院提出上訴書狀，其
未表明上訴理由者，應於提出上訴後20日內向本院補提理由書狀
（均須按他造當事人之人數附繕本）上訴時應提出委任律師或具
有律師資格之人之委任狀；委任有律師資格者，另應附具律師資
格證書及釋明委任人與受任人有民事訴訟法第466條之1第1項但
書或第2項（詳附註）所定關係之釋明文書影本。
中    華    民    國    95    年    9     月    26    日
                              書記官  李佳樺
附註：
民事訴訟法第466條之1（第1項、第2項）：
對於第二審判決上訴，上訴人應委任律師為訴訟代理人。但上訴
人或其他法定代理人具有律師資格者，不在此限。
上訴人之配偶、三親等內之血親、二親等內之姻親，或上訴人為
法人、中央或地方機關時，其所屬專任人員具有律師資格並經法
院認為適當者，亦得為第三審訴訟代理人。
┌───────────────────────────────────┐
│附表：系爭不動產                                                      │
├───────────────────────────────────┤
│（一）土地標示                                                        │
├────────────────┬─┬──────┬─────────┤
│      土      地      坐      落│地│面       積 │應            有  │
├───┬────┬───┬───┤  │            │                  │
│縣  市│鄉鎮市區○  段  │地  號│目│（平方公尺）│部            分  │
├───┼────┼───┼───┼─┼──────┼─────────┤
│桃園縣│ 桃園市 │ 三元 │656   │建│3828.49     │100000分之1097    │
├───┼────┼───┼───┼─┼──────┼─────────┤
│桃園縣│ 桃園市 │ 三元 │656   │建│3828.49     │100000分之37      │
├───┴────┴───┴───┴─┴──────┴─────────┤
│（二）建物標示                                                        │
├──┬─────┬─┬─┬─┬───────────┬────────┤
│    │ 基地坐落 │建│層│層│建物面積（平方公尺）  │權            利│
│建號│----------│  │  │  ├────┬──────┤                │
│    │ 建物門牌 │材│數│次│樓層面積│附屬建物面積│範            圍│
├──┼─────┼─┼─┼─┼────┼──────┼────────┤
│458 │桃園縣桃園│鋼│九│三│154.77  │陽台16.68   │全部，含共同使用│
│    │市○○段65│筋│  │  │        │            │部分：          │
│    │6地號     │混│  │  │        │            │1.三元段1533建號│
│    │----------│凝│  │  │        │            │  ，面積242.57平│
│    │桃園市大業│土│  │  │        │            │  方公尺，權利範│
│    │路1段10號3│  │  │  │        │            │  圍10000分之   │
│    │樓        │  │  │  │        │            │  6994          │
│    │          │  │  │  │        │            │2.三元段1537建號│
│    │          │  │  │  │        │            │  ，面積6242.48 │
│    │          │  │  │  │        │            │  平方公尺，權利│
│    │          │  │  │  │        │            │  範圍100000分之│
│    │          │  │  │  │        │            │  895；         │
│    │          │  │  │  │        │            │3.停車位編號118 │
│    │          │  │  │  │        │            │  號，權利範圍  │
│    │          │  │  │  │        │            │  100000分之486 │
│    │          │  │層│層│        │            │  。            │
├──┼─────┼─┼─┼─┼────┼──────┼────────┤
│1503│桃園市大業│同│同│一│486.42  │無          │100000分之1158，│
│    │路1段14號 │  │  │  │        │            │含共同使用部分：│
│    │----------│  │  │  │        │            │1.三元段1536建號│
│    │桃園市三元│  │  │  │        │            │  ，面積598.25平│
│    │段656地號 │  │  │  │        │            │  方公尺，權利範│
│    │          │  │  │  │        │            │  圍100000分之  │
│    │          │  │  │  │        │            │  3300；        │
│    │          │  │  │  │        │            │2.三元段1537建號│
│    │          │  │  │  │        │            │  ，面積6242.48 │
│    │          │  │  │  │        │            │  平方公尺，權利│
│    │          │  │  │  │        │            │  範圍100000分之│
│    │          │上│上│層│        │            │  1285。        │
└──┴─────┴─┴─┴─┴────┴──────┴────────┘


司法院資訊處製作；財團法人民間司法改革基金會備份。
